行　政　法　院　判　決　　　　　　　　　　　　　　八十七年度判字第一八五號
　　原　　　告　新際領帶服飾股份有限公司
　　代　表　人　甲○○
　　訴訟代理人　乙○○
　　被　　　告　經濟部中央標準局
右當事人間因商標異議事件，原告不服行政院中華民國八十六年九月十九日台八六訴
字第三五五五二號再訴願決定，提起行政訴訟。本院判決如左︰
　　主  文
再訴願決定、訴願決定及原處分均撤銷。
　　事  實
緣原告於民國八十三年五月二十六日以「藝術臉譜圖」商標，指定使用於當時商標法
施行細則第二十四條第四十類之成衣、男裝、女裝、童裝、泳裝商品申請註冊，作為
其同日申請之「藝術臉譜圖」商標（嗣列為註冊第六六三九三○號商標）之防護商標
，經被告審查核准，列為審定第六八一○七九號商標。嗣畢加索國際企業股份有限公
司以該商標有違商標法第三十七條第一項第七款及第十二款之規定，對之提出異議。
案經被告撤銷系爭第六八一○七九號「藝術臉譜圖」商標之審定。原告訴經經濟部經
（八五）訴字第八五六二五二五三號訴願決定將原處分撤銷。嗣被告重為審查，仍為
撤銷系爭第六八一○七九號「藝術臉譜圖」商標之審定，發給中台異字第八五一○七
七號商標異議審定書。原告不服，提起訴願、再訴願均遭駁回，遂提起本訴。茲摘
兩造訴辯意旨於次：
原告起訴意旨略謂︰緣原告之審定第六八一○七九號「藝術臉譜圖」商標，指定使用
於前商標法施行細則第二十四條第四十類之成衣、男裝、女裝、童裝、泳裝等商品申
請註冊，嗣畢加索國際企業股份有限公司以該商標有違商標法第三十七條第一項第七
款及第十二款之規定，對之提出異議。案經被告機關撤銷該商標之審定，並發給中台
異字第八五一○七七號商標異議審定書，原告不服該處分，俟向經濟部及行政院提起
訴願、再訴願，詎料，亦遭駁回，原告已於八十六年六月十三日向被告機關提出變更
申請人名義、代表人及地址之申請，被告機關亦於八十六年九月十八日發予變更核准
函予以畢加索國際企業股份有限公司，雙方亦已達成和解，於此，原告謹請鈞院撤銷
原處分、原決定等語。
被告答辯意旨略謂︰按商標圖樣相同或近似於他人同一商品或類似商品之註冊商標者
，不得申請註冊，為本件商標異議審定時商標法第三十七條第一項第十二款前段所明
定。而商標圖樣近似與否，以具有普通知識經驗之一般商品購買人，於購買時施以普
通所用之注意，有無混同誤認之虞判斷之；又所謂類似商品，應依一般社會通念，市
場交易情形，並參酌該商品之產製、原料、用途、功能或銷售場所等各種相關因素判
斷之，復為同法施行細則第十五條第一項及第二項所規定。查本件審定第六八一○七
九號「藝術臉譜圖」防護商標圖樣，係由臉譜圖及外文「　　　　」設計字體之聯合
式所組成，其與據以異議之註冊第五三六四○六號「榮運及圖」商標圖樣上之草寫外
文「　　　　」相較，二者外文主要部分之書寫形體相彷彿，細為比對，其書寫字母
或有差異，惟一般商品購買人施以普通所用之注意，異時異地隔離觀察，在外觀上殊
難辨識，難謂無產生混同誤認之虞，應屬構成近似之商標。又查二者皆指定使用於成
衣等同一或類似之商品，揆諸首揭法條之規定自不得申請註冊。至於原告訴稱已向本
局申請系爭商標之申請人名義、代表人及地址變更乙節，經查業經本局核准系爭商標
專用權人變更為本案之關係人，併予陳明。是本局所為之處分，並無不合等語。
　　理  由
按商標圖樣相同或近似於他人同一商品或類似商品之註冊商標者，不得申請註冊，為
商標法第三十七條第一項第十二款前段所規定；而判斷商標近似與否，應就其主要部
分隔離觀察有無引起混同誤認之虞以為斷，迭經本院著有判例。本件經被告重為審查
，以系爭審定第六八一○七九號「藝術臉譜圖」商標圖樣（如附圖一）係由臉譜圖及
一設計體外文所組成，其外文與據以異議之註冊第五三六四○六號「榮運及圖」商標
圖樣（如附圖二）上之草寫外文，書寫形體相彷彿，細為比對，或有差異，惟一般商
品購買者施以普通之注意，異時異地隔離觀察，外觀上殊難辨識，難謂無產生混同誤
認之虞，應屬近似之商標，復均指定使用於成衣等同一或類似商品，有違商標法第三
十七條第一項第十二款之規定，遂仍為撤銷系爭審定第六八一○七九號「藝術臉譜圖
」商標之審定，固非無見。惟原告主張已於八十六年六月十三日向被告申請變更系爭
商標申請人名義，代表人及地址，經被告於同年月十八日發給變更函與異議人畢加索
國際企業股份有限公司等語，並據提出審定變更申請書及被告八十六年九月十八日台
商九七○字第二一六八八六號函為證，且為被告所是認。系爭商標之申請人既已變更
為異議人，則被告為原處分時認定系爭商標以近似他人之註冊商標，申請註冊之情事
，業已變更，是否仍不准註冊，即有重新審究之必要。原告主張非無理由，爰將一再
訴願決定及原處分併予撤銷，由被告另為處分。
據上論結，本件原告之訴為有理由，爰依行政訴訟法第二十六條前段，判決如主文。
中    華    民    國     八十七      年      二      月      十三       日
                    行 政 法 院 第 三 庭
                                審 判 長 評  事      陳  石  獅
                                         評  事      趙  永  康
                                         評  事      高  啟  燦
                                         評  事      蔡  進  田
                                         評  事      鄭  淑  貞
右  正  本  證  明  與  原  本  無  異
                                         法院書記官  郭  育  玎
中    華    民    國     八十七      年      二      月      十三       日
附圖一、                        　　附圖二、
~[G;H:\SCN\87\00000000.1;;]
~[G;H:\SCN\87\00000000.2;1500;]
